【裁判字號】    95,訴緝,3
【裁判日期】    950627
【裁判案由】    違反藥事法等
【裁判全文】
臺灣宜蘭地方法院刑事判決               95年度訴緝字第3號
公  訴  人  臺灣宜蘭地方法院檢察署檢察官
被      告  甲○○
上列被告因違反藥事法等案件，經檢察官提起公訴（86年度偵字
第3597號、第3794號），經本院合議庭裁定以簡式審判程序審理
，判決如下：
    主  文
甲○○連續明知為禁藥而轉讓，處有期徒刑陸月，如易科罰金，
以參佰元折算壹日；扣案之安非他命玖包（合計驗餘淨重玖點零
捌柒參公克）、安非他命殘渣袋拾參個均沒收銷燬之。又連續在
公眾得出入之場所賭博財物，處罰金參仟元，如易服勞役，以參
佰元折算壹日；扣案之電動賭博機具「小瑪莉」貳台（含IC板貳
塊）及賭資新臺幣壹萬貳仟陸佰肆拾元均沒收。
    事實及理由
一、構成犯罪事實：
（一）甲○○明知安非他命係經行政院衛生署公告列管之禁藥，
      不得轉讓，竟基於轉讓安非他命之概括犯意，自民國86年
      6月下旬某日起至86年9月7日止，連續在宜蘭縣礁溪鄉○
      ○路58號3樓之11號，無償轉讓不詳數量之安非他命供詹
      添得施用多次。嗣於86年9月9日9時30分許，為警在上開
      處所查獲，並扣得安非他命9包（合計淨重9.1382公克、
      取樣0.0509公克已鑑析用罄、驗餘淨重9.0873公克）、殘
      留安非他命之殘渣袋13個。
（二）甲○○另基於賭博之概括犯意，自86年8月20日起至86年9
      月9日止，在公眾得出入之宜蘭縣礁溪鄉○○路58號3樓之
      11號，擺設電動賭博機具小瑪莉2台，連續與不特定之人
      賭博財物。嗣於86年9月9日9時30分許，為警在上開處所
      查獲，並扣得小瑪莉2台（含IC板2塊）及機具內之賭資新
      臺幣（下同）12,640元。
二、認定犯罪事實所憑之證據及理由：
（一）犯罪事實（一）部分：
   1、被告甲○○於警詢、本院審理中之自白。
   2、同案被告詹添得於警詢、偵查、本院審理中之供詞。
   3、憲兵司令部刑事鑑識中心95年4月12日（95）安鑑字第005
      57號鑑驗通知書1份，可證扣案之疑似安非他命9包（合計
      淨重9.1382公克、取樣0.0509公克已鑑析用罄、驗餘淨重
      9.0873公克），均含有甲基安非他命成份。
   4、法務部調查局檢驗通知書1份，可證扣案之疑似殘留安非
      他命之殘渣袋13個，均含有甲基安非他命成份。
   5、上開2至4所示證據，足以佐證被告首開自白與事實相符。
（二）犯罪事實（二）部分：
   1、被告甲○○於警詢、偵查、本院審理中之自白。
   2、同案被告蘇茂寬於警詢、本院訊問時之供詞。
   3、同案被告賴初鳳於警詢、偵查、本院訊問時之供詞。
   4、扣案之賭博機具小瑪莉2台（含IC板2塊）及機具內之賭資
      12,640元。
   5、上開2至4所示證據，足以佐證被告首開自白與事實相符。
三、論罪科刑之理由：
（一）查安非他命曾經行政院衛生署於69年12月8日以衛署藥字
      第301124號公告為禁止輸入、製造、販賣之禁藥，又於75
      年7月11日以衛署字第59762號公告安非他命與其衍生物之
      鹽類及製劑，一概禁止使用，列為禁藥管理，復於79年10
      月9日以衛署藥字第094142號公告列為化學合成麻醉藥品
      管理，惟其本質仍不失為禁藥。被告行為後肅清煙毒條例
      修正為毒品危害防制條例，並於87年5月20日公布施行，
      於87年5月22日生效，該條例第2條第2項第2款將安非他命
      列為第二級毒品，並於同條例第8條第2項項規定轉讓第二
      級毒品者，處6月以上5年以下有期徒刑，得併科700,000
      元以下罰金，而82年2月5日修正公布之藥事法第83條第1
      項規定轉讓禁藥處5年以下有期徒刑，得併科100,000元以
      下罰金，比較新舊法結果，自以82年2月5日修正公布之藥
      事法，有利於被告，依刑法第2條第1項但書規定，自應適
      用82年2月5日修正公布之藥事法規定處罰。故被告甲○○
      所為犯罪事實（一）部分，係犯82年2月5日修正公布之藥
      事法第83條第1項明知為禁藥而轉讓罪；犯罪事實（二）
      部分，係犯刑法266條第1項賭博罪。
（二）被告轉讓禁藥安非他命前後非法持有安非他命之低度行為
      ，應分別為轉讓之高度行為所吸收，不另論罪。
（三）被告先後多次轉讓禁藥、賭博之犯行，均時間緊接，分別
      觸犯構成要件相同之罪，顯係基於概括犯意為之，應依連
      續犯規定以一罪論，並均依法加重其刑。
（四）審酌被告明知安非他命係禁藥仍轉讓他人施用，戕害國人
      身心健康，且不思循正途賺取金錢，竟擺設電動賭博機具
      與不特定人賭博財物，影響社會秩序，及於犯罪後坦承犯
      行，態度良好等一切情狀，分別量處如主文所示之刑，徒
      刑部分諭知易科罰金之折算標準；罰金部分則諭知易服勞
      役之折算標準。
（五）查沒收為從刑之一種，附屬於主刑，不生比較輕重問題；
      毒品危害防制條例第18條第1項前段規定查獲之毒品不問
      屬於犯人與否，均沒收銷燬之，查其立法意旨，係在防止
      毒品流入社會，再造成毒害，故究其實質意義，屬保安處
      分之性質，依刑法第2條第2項規定，以從新為原則。扣案
      之第二級毒品安非他命9包（合計驗餘淨重9.0873公克）
      、無法析離殘留安非他命之殘渣袋13個，應依毒品危害防
      制條例第18條第1項前段規定，諭知沒收銷燬。又扣案之
      電動賭博機具小瑪莉2台（含IC板2塊），係當場賭博之器
      具，機具內之財物12,640元係賭檯上查扣之財物，業據被
      告於警詢中供述明確，應依刑法第266條第2項宣告沒收。
（六）至於扣案之大型夾鏈袋100個、中型夾鏈袋200個、瓦斯噴
      燈1組、玻璃管10支、吸食器1組、電子秤1台、帳單1張，
      雖為被告所有，惟被告否認上開扣案物品係供轉讓禁藥、
      賭博所用，復無積極證據足資證明係供上開犯罪所用，爰
      不宣告沒收，附此敘明。
四、適用之法律：
（一）程序法方面：刑事訴訟法第273條之1第1項、第299條第1
      項前段、第310條之2。
（二）實體法方面：82年2月5日修正公布之藥事法第83條第1項
      ，毒品危害防制條例第18條第1項前段，刑法第11條前段
      、第2條第1項但書、第2項、第56條、第266條第1項、第2
      項、第41條第1項前段、第42條第2項，罰金罰鍰提高標準
      條例第1條前段、第2條。
本案經檢察官吳宇青到庭執行職務。
中    華    民    國    95    年    6     月    27    日
                  刑事第二庭     法  官  蘇錦秀
以上正本證明與原本無異。
如不服本判決應於收受本判決後10日內向本院提出上訴書狀，其
未敘述上訴理由者，並得於提起上訴後10日內向本院補提理由書
狀(均須按他造當事人之人數附繕本)「切勿逕送上級法院」。
                                 書記官  葉瑩庭
中    華    民    國    95    年    6     月    27    日
附錄本案論罪科刑法條：
82年2月5日修正公布之藥事法第83條第1項：
明知為偽藥或禁藥，而販賣、供應、調劑、運送、寄藏、牙保、
轉讓或意圖販賣而陳列者，處5年以下有期徒刑，得併科新台幣
100,000元以下罰金。
刑法第266條第1項：
在公共場所或公眾得出入之場所賭博財物者，處1,000元以下罰
金，但以供人暫時娛樂之物為賭博者，不在此限。


司法院資訊處製作；財團法人民間司法改革基金會備份。
